Даниил Ким

Frontend Developer

Караганда, Казахстан / <u>dan.kim.04lb@gmail.com</u> / <u>github.com/DaniilKimlb</u>

Фронтенд-разработчик с 3.5+ годами опыта. Принимал участие в разработке как небольших стартапов, так и крупных высоконагруженных проектов. Главное для меня — работать над продуктом с реальными пользователями, а не бездумно писать код. Хочу развивать технические скилы, и улучшать качество кода.

Опыт

Frontend developer, Jusan Bank

Январь 2023 - Январь 2024

Один из крупнейших банков второго уровня в Казахстане

- Реализовал единую архитектуру фронтенд-сервисов, что способствовало увеличению масштабируемости нашей команды почти в 2 раза.
- Создавал процессы для жизненного цикла проекта от разработки до выпуска. Использованное качество кода и инструменты CI/CD.
- Отрефакторил сервис Lifestyle, что привело к уменьшению времени от открытия приложения до приобретения билетов примерно на 20% и увеличило конверсию на 15%.
- Сервис стал в ~10х быстрее с точки зрения скорости загрузки и производительности.
- Деливерил продуктовые фичи с минимальным time-to-market.
- Вместе с командой мы реализовали два новых сервиса, которые сделали путешествия и посещение событий вместе с Jusan в настоящее удовольствие.
- Интегрировал сервисы в приложение Jusan с помощью WebView.
- Вел все фронтенд-сервисы в команде Jusan Travel.

Frontend developer, SimpleCode

Июнь 2020 – Январь 2023

Аутсорсинг/Аутстаффинг компания

- WellAi: Вместе с командой мы разработали приложение для телемедицины с использованием искусственного интеллекта, которое значительно упростило процесс приема пациентов врачами.
- <u>Clever</u>: Вместе с командой разработали систему, которая помогает внутреннему персоналу более эффективно решать свои задачи, связанные с аналитикой, логистикой и маркетингом.
- CRM для Toyota: Система помогла автоматически собирать данные и хранить персональную информацию клиента.

Skills

TypeScript

JavaScript

HTML + CSS

React

Next.js

Node.js

Vue

Nuxt.js

Jest, Testing Library

Docker

CI/CD

Образование

Карагандинский высший политехнический колледж

Вычислительная техника и программное обеспечение

2019 - 2023